臺灣基隆地方法院刑事判決　　　　　　　　　　　　　九十三年度訴字第三四六號
　　公　訴　人　臺灣基隆地方法院檢察署檢察官
　　被　　　告　甲○○原名陳.
　　　　　　　　　　　　男　四.
右列被告因違反懲治走私條例案件，經檢察官提起公訴（九十三年度偵字第一四二八
號）本院判決如左︰
    主  文
甲○○私運管制物品進口逾公告數額，處有期徒刑捌月，併科罰金新台幣壹佰萬元，
罰金如易服勞役，以罰金總額與陸個月之日數比例折算。
    事  實
一、甲○○（原名陳冠宇）係閎茂企業有限公司負責人，明知香菇丁係屬未經許可進
    口之管制物品，竟基於私運管制物品進口之犯意，於民國九十二年四月二十六日
    ，自香港地區進口四十尺貨櫃乙只（櫃號：ＧＡＴＵ0000000號），夾藏
    香菇丁二千八百八十公斤進入臺灣地區，運抵基隆港後，卸放在中華倉儲貨櫃場
    。嗣於九十二年四月二十九日，委由不知情之華威國際開發股份有限公司負責人
    周正華及晨峰報關有限公司余國順向財政部基隆關稅局投單報關（報關單號碼：
    ＡＡ／九二／二０八八／００三七號），以假藉申報中藥材進口之名義，私運管
    制物品進口逾公告數額。嗣經財政部基隆關稅局稽查組人員，於同年五月二日開
    櫃檢查，始查獲上情，前開查獲之香菇丁經財政部基隆關稅局核定其緝獲時之完
    稅價格為新台幣三十二萬二千五百六十元，其數量、價格均已逾公告管制進口之
    數量、價格。
二、案經法務部調查局航業海員調查處移送台灣基隆地方法院檢察署檢察官偵查起訴
    。
    理  由
一、訊據被告甲○○（原名陳冠宇）於警訊、偵查及本院審理時俱坦承確有自香港進
    口中藥材等情，惟矢口否認有走私香菇丁之犯行，辯稱：「是香港朋友陳新健幫
    我在香港向供應商採購、裝櫃，陳新健如何採購、裝櫃都不知情，交給陳新健全
    權處理，陳新健詳細年籍不知道，聯絡不到他。」云云。惟查：
  (一)本案經查獲之香菇丁，無論產地為何，係屬九十年十一月二十九日行政院公告
      修正增訂丙項第五款（稅則一至八章）之管制物品，其緝獲之重量為二千八百
      八十公斤，緝獲時之完稅價格為新台幣三十二萬二千五百六十元等情，分別有
      法務部調查局航業海員調查處九十三年五月二十四日航處防字第０九三五二六
      ０四六一０號函、基隆關稅局扣押貨物、運輸工具收據及搜索筆錄、基隆關稅
      局九十二年第00000000號處分書各一份在卷可稽，查獲之香菇丁確屬
      逾公告管制進口數量、價格之管制物品無誤。
  (二)被告雖辯稱：係香港供應商誤裝云云，然未提出任何誤裝之證明，其所辯是否
      屬實，已非無疑。查，依卷附進口報單內容觀之，被告係自香港以進口小條黃
      岑、青皮碎、川芎碎、小川白芷、女貞子、山馬碲大黃、西前胡節、雲黨參、
      黃柏碎的九項中藥材名義進口，共四百八十七箱，總重量為一萬九千一百二十
      四公斤，依前述各項中藥記載之進口數量中，均無一項進口中藥之重量係二千
      八百八十公斤、七十二箱之記載，顯然本案查獲之香菇丁（共七十二箱、總重
      量二千八百八十公斤），應非進口前述中藥材項目中遭誤裝所致；且中藥供應
      商應為藥材行，與香姑丁係屬南北雜貨供應商，二者貨物類型應無誤裝之可能
      ；再依被告提出之中藥材發票觀之，被告進口上述九項中藥材之價額合計為港
      幣五萬一千八百四十六元（港幣及新台幣以匯率一比五計，合計為新台幣二十
      五萬九千二百三十元），遠低於查獲之香菇丁七十二箱完稅價格新台幣三十二
      萬二千五百六十元，果係香港供應商誤裝所致，香港供應商竟自九十二年四月
      案發迄今，均未向被告追索差額，顯不合理，被告前開所辯，應為卸責之詞，
      不足採信。又據證人乙○○即財政部基隆關稅局查獲本案之在場驗貨人員到院
      證稱：「本案進口之九項中藥材稅率為０，查獲之香菇丁稅率係每公斤四百三
      十四元」等語（見本院九十三年七月二十日審理筆錄），本件查獲之香菇丁本
      應科關稅新台幣一百二十四萬九千九百二十元（四三四元╳二八八０公斤＝0
      000000元），顯然被告係為逃漏前開百餘萬元之關稅，以進口零關稅之
      中藥材為名，夾藏查獲之香菇丁進口，本件事證明確，查獲之香菇丁確係由被
      告夾帶輸入進口無訛，被告犯行堪以認定。
二、核被告所為，係犯懲治走私條例第二條第一項之私運管制物品進口逾公告數額罪
    。爰審酌被告所輸入之物品係農產品，影響國內農產業之產銷平衡，其夾藏輸入
    之香菇丁數量及重量、犯罪手段、犯後一再飾詞卸責之態度等一切情狀，量處如
    主文所示之刑及併科罰金，罰金部分並諭知易服勞役之折算標準，以示儆懲。本
    案查獲之香菇丁，業經財政部基隆關稅局依海關緝私條例之規定予以沒入，有該
    局九十二年第00000000號處分書在卷可稽，自無庸重覆宣告沒收，併此
    敘明。
據上論斷，應依刑事訴訟法第二百九十九條第一項前段，懲治走私條例第二條第一項
、第十一條，刑法四十二條第三項，判決如主文。
本案經檢察官張介欽到庭執行職務
中　　　華　　　民　　　國　　九十三　　年　　　八　　　月　　　十　　　日
                                臺灣基隆地方法院刑事第二庭
                                    審判長法  官    王福康
                                    　　　法  官    齊  潔
                                    　　　法　官    何怡穎
右正本證明與原本無異。
對於本件判決如有不服，應於收受送達後十日內，向本院提出上訴書狀，上訴於臺灣
高等法院，並按他造當事人之人數附具繕本。
                                          書記官    李繼業
中　　　華　　　民　　　國　　九十三　　年　　　八　　　月　　　十　　　日
附錄論罪法條
懲治走私條例第二條第一項：
私運管制物品進口、出口逾公告數額者，處七年以下有期徒刑，得併科新臺幣三百萬
元以下罰金。
